da: Dyr og tilbehør til kæledyr > Tilbehør til kæledyr > Tilbehør til katte > Legetøj til katte: Bolde; Legetøj med katteurt; Tyggelegetøj; Fjer og fjerlegetøj; Interaktivt legetøj; Laserlegetøj; Puslespil og madlegetøj; Pibedyr; Bamser og plys; Tunneller; Stave
pt-PT: Artigos para animais e animais estimação > Artigos para animais > Artigos para gatos > Brinquedos para gatos: Bolas e brinquedos para perseguir; Brinquedos de nêveda; Brinquedos para roer; Penas e instigadores; Brinquedos interativos; Brinquedos com laser; Puzzles e brinquedos dispensadores de snacks; Brinquedos de apertar; Brinquedos de peluche; Túneis; Varinhas
th: อุปกรณ์สำหรับสัตว์และสัตว์เลี้ยง > อุปกรณ์สัตว์เลี้ยง > อุปกรณ์สำหรับแมว > ของเล่นแมว: ลูกบอลและของเล่นไล่จับ; ของเล่นแคทนิป; ของเล่นสำหรับเคี้ยว; ขนนกและอุปกรณ์ล่อแมว; ของเล่นแบบโต้ตอบ; ของเล่นเลเซอร์; ปริศนาและของเล่นจ่ายขนม; ของเล่นเสียงแหลม; ของเล่นยัดนุ่นและตุ๊กตา; อุโมงค์; ไม้ตกแมว
ko: 동물/반려동물 용품 > 반려동물 용품 > 반려묘용품 > 반려묘 장난감: 공/사냥놀이; 캣닢 장난감; 씹는 장난감; 깃털/티저; 반응형 장난감; 레이저 장난감; 퍼즐/간식 디스펜서 장난감; 소리나는 장난감; 봉제 인형; 터널; 고양이 낚싯대
it: Articoli per animali > Animali domestici - Articoli > Articoli per gatti > Giochi per gatti: Palle e cacciatori; Giocattoli con erba gatta; Giocattoli da masticare; Piume e teaser; Giocattoli interattivi; Giocattoli laser; Puzzle e giocattoli dispensatori di dolcetti; Giocattoli che emettono rumori; Peluche; Tunnel; Bacchette
lt-LT: Gyvūnai ir prekės naminiams gyvūnams > Prekės naminiams gyvūnams > Prekės katėms > Žaislai katėms: Kamuoliai ir gaudyklės; Žaislai su katžole; Kramtomi žaislai; Plunksnos ir gaudymo žaislai; Interaktyvūs žaislai; Lazeriniai žaislai; Galvosūkiai ir skanėstų dozavimo žaislai; Cypiantys žaislai; Kimšti ir pliušiniai žaislai; Tuneliai; Lazdelės
de: Tiere & Tierbedarf > Haustierbedarf > Katzenbedarf > Katzenspielzeug: Bälle und Jagdspielzeug; Spielzeug mit Katzenminze; Kauspielzeug; Federn & Katzenangeln; Interaktives Spielzeug; Laserspielzeug; Rätsel und Futterspenderspielzeug; Quietschspielzeug; Stoff- und Plüschtiere; Tunnel; Angeln
es: Productos para mascotas y animales > Productos para mascotas > Productos para gatos > Juguetes para gatos: Pelotas y juegos de caza; Juguetes con hierba gatera; Juguetes para masticar; Plumas y cañas; Juguetes interactivos; Juguetes láser; Juguetes dispensadores de golosinas y rompecabezas; Juguetes chillones; Peluches y juguetes con relleno; Túneles; Varitas
sl-SI: Živali in pripomočki za hišne ljubljenčke > Pripomočki za hišne ljubljenčke > Pripomočki za mačke > Igrače za mačke: Žogice in lovilke; Igrače z mačjo meto; Igrače za žvečenje; Perje in zbadljivke; Interaktivne igrače; Laserske igrače; Miselne igre in igrače za razdeljevanje priboljškov; Piskajoče igrače; Igrače s polnilom in plišaste igrače; Tuneli; Igrače na palici
tr: Hayvanlar ve Evcil Hayvan Ürünleri > Evcil Hayvan Ürünleri > Kedi Ürünleri > Kedi Oyuncakları: Toplar ve Kovalayıcılar; Kedi Nipeği Oyuncakları; Çiğneme Oyuncakları; Tüyler ve Oyuncaklar; İnteraktif Oyuncaklar; Lazer Oyuncaklar; Bulmacalar ve Ödül Maması Dağıtma Oyuncakları; Cızırtılar; Doldurulmuş Oyuncaklar ve Peluş Oyuncaklar; Tüneller; Değnekler
pt-BR: Animais e produtos para animais de estimação > Suprimentos para animais de estimação > Suprimentos para gatos > Brinquedos para gatos: Bolas e perseguidores; Brinquedos de erva-gato; Brinquedos para mastigar; Penas e provocadores; Brinquedos interativos; Brinquedos com laser; Quebra-cabeças e brinquedos dispensadores de guloseimas; Pelúcias de apertar; Brinquedos e pelúcias; Túneis; Varinhas
nb: Produkter til dyr og husdyr > Husdyrprodukter > Katteprodukter > Katteleker: Baller og chasere; Leker med kattemynte; Tyggeleker; Fjær og erteleker; Interaktive leker; Laserleker; Puslespill og leker med godbiter; Pipeleker; Utstoppede leker og plysj; Tunneler; Staver
hu: Állatok és kisállatkellékek > Háziállat-kellékek > Macskakellékek > Macskajátékok: Labdák és kergetők; Macskamentás játékok; Rágójátékok; Tollak és incselkedők; Interaktív játékok; Lézeres játékok; Rejtvények és csemegeadagoló játékok; Sípoló játékok; Töltött játékok és plüssök; Alagutak; Pálcák
zh-TW: 動物/寵物補給品 > 寵物用品 > 貓用品 > 貓咪玩具: 球和追逐玩具; 貓薄荷玩具; 耐咬玩具; 羽毛和逗貓棒; 互動玩具; 雷射玩具; 益智遊戲和餵零食玩具; 發聲玩具; 填充玩具和玩偶; 隧道; 棒子
en: Animals & Pet Supplies > Pet Supplies > Cat Supplies > Cat Toys: Balls & Chasers; Catnip Toys; Chew Toys; Feathers & Teasers; Interactive Toys; Laser Toys; Puzzles & Treat-Dispensing Toys; Squeakies; Stuffed Toys & Plushies; Tunnels; Wands
sk-SK: Potreby pre zvieratá a domácich miláčikov > Potreby pre domácich miláčikov > Potreby pre mačky > Hračky pre mačky: Loptičky a hračky na lovenie; Hračky s obsahom kocúrnika obyčajného; Žuvacie hračky; Perie a hračky pútajúce pozornosť; Interaktívne hračky; Laserové hračky; Puzzle a hračky na dávkovanie maškŕt; Pískajúce hračky; Vypchaté hračky a plyšáci; Tunely; Paličky
ro-RO: Animale și articole pentru animale de companie > Articole pentru animale de companie > Articole pentru pisici > Jucării pentru pisici: Mingi și jucării pentru vânătoare; Jucării cu iarba-mâței; Jucării de mestecat; Pene și undițe; Jucării interactive; Jucării cu laser; Puzzle-uri și jucării pentru distribuirea de recompense; Jucării cu sunete; Jucării umplute și jucării de pluș; Tuneluri; Baghete
ru: Животные и товары для питомцев > Товары для домашних животных > Товары для кошек > Игрушки для кошек: Мячики и мышки; Игрушки с кошачьей мятой; Игрушки для жевания; Перья и дразнилки; Интерактивные игрушки; Лазерные игрушки; Развивающие игрушки и игрушки-кормушки; Пищалки; Мягкие игрушки; Туннели; Удочки
cs: Chovatelství > Potřeby pro domácí zvířata > Potřeby pro kočky > Hračky pro kočky: Míčky a škádlítka; Hračky se šantou kočičí; Žvýkací hračky; Peříčka a škádlítka; Interaktivní hračky; Laserové hračky; Hlavolamy a hračky na pamlsky; Pískací hračky; Vycpané hračky a plyšáci; Tunely; Hůlky
fr: Animaux et articles pour animaux de compagnie > Articles pour animaux de compagnie > Accessoires pour chats > Jouets pour chats: Balles et jouets à attraper; Jouets à l’herbe à chat; Jouets à mâcher; Plumes et bâtons; Jouets interactifs; Jouets laser; Puzzles et jouets distributeurs de friandises; Jouets bruyants; Jouets en peluche et peluches; Tunnels; Baguettes
vi: Đồ dùng cho động vật & thú cưng > Đồ dùng cho thú cưng > Sản phẩm dùng cho mèo > Đồ chơi dành cho mèo: Bóng đồ chơi; Đồ chơi bạc hà mèo; Đồ chơi nhai gặm; Lông vũ & gậy trêu mèo; Đồ chơi tương tác; Đèn laser; Trò chơi giải đố & đồ chơi lật đật ăn hạt; Đồ chơi chút chít; Đồ chơi nhồi bông & thú nhồi bông; Đường hầm; Que dụ mèo
nl: Dieren > Benodigdheden voor huisdieren > Benodigdheden voor katten > Kattenspeeltjes: Ballen en jagers; Kattenkruidspeeltjes; Kauwspeeltjes; Vogelveren en teasers; Interactieve speeltjes; Laserspeeltjes; Puzzels en snoepjesdispenserspeeltjes; Piepers; Opgevulde speeltjes en knuffels; Tunnels; Hengels
ja: ペット・ペット用品 > ペット用品 > 猫用品 > 猫用おもちゃ: ボール・チェイサー; マタタビのおもちゃ; 噛むおもちゃ; 羽根・ティーザー; インタラクティブトイ; レーザートイ; パズル・おやつディスペンサー; スクイーキー; ぬいぐるみ・やわらかいおもちゃ; トンネル; ワンド
pl: Zwierzęta i artykuły dla zwierząt > Artykuły dla zwierząt > Artykuły dla kotów > Zabawki dla kotów: Piłki i zabawki do łapania; Zabawki z kocimiętką; Zabawki do dziobania; Pióra i zabawki na patyku; Zabawki interaktywne; Zabawki laserowe; Puzzle i zabawki z dozownikiem karmy; Piszczące zabawki; Maskotki i pluszaki; Tunele; Wędki dla kota
sv: Djur och tillbehör till husdjur > Tillbehör till husdjur > Kattillbehör > Kattleksaker: Bollar och möss; Kattmyntleksaker; Tuggleksaker; Fjädrar och musleksaker; Interaktiva leksaker; Laserleksaker; Pussel och leksaker med belöningar; Pipleksaker; Fyllda leksaker och mjukdjur; Tunnlar; Spön
zh-CN: 动物/宠物用品 > 宠物用品 > 猫用品 > 猫玩具: 球和追逐玩具; 猫薄荷玩具; 咀嚼玩具; 羽毛逗猫棒; 互动玩具; 激光玩具; 益智和喂食器玩具; 发出吱吱声的玩具; 填充玩具和毛绒玩具; 隧道; 逗猫棒
bg-BG: Артикули за животни и домашни любимци > Артикули за домашни любимци > Артикули за котки > Котешки играчки: Топки и играчки за гонене; Играчки от коча билка; Дъвчащи играчки; Пера и закачки; Интерактивни играчки; Лазерни играчки; Пъзели и играчки за лакомства; Пискливи гумени играчки; Играчки с пълнеж и плюшени играчки; Тунели; Въдици за игра
hr-HR: Životinje i potrepštine za kućne ljubimce > Potrepštine za kućne ljubimce > Potrepštine za mačke > Igračke za mačke: Lopte i igračke za lovicu; Igračke s mačjom metvicom; Igračke za žvakanje; Perje i mahalice; Interaktivne igračke; Laserske igračke; Slagalice i igračke s poslasticama; Škripave igračke; Plišane i mekane igračke; Tuneli; Štapići
fi: Eläinten ja lemmikkieläinten tarvikkeet > Lemmikkieläinten tarvikkeet > Kissojen tarvikkeet > Kissojen lelut: Pallot ja jahdattavat lelut; Kissanminttulelut; Purulelut; Höyhenet ja lelutikut; Interaktiiviset lelut; Laserlelut; Pulma- ja herkkulelut; Vinkuvat lelut; Pehmolelut ja -eläimet; Tunnelit; Sauvat
el: Ζώα και προμήθειες για κατοικίδια ζώα > Προμήθειες για κατοικίδια ζώα > Προμήθειες για γάτες > Παιχνίδια για γάτες: Μπάλες & παιχνίδια καταδίωξης; Παιχνίδια με Catnip; Παιχνίδια μασήματος; Feathers & Teasers (παιχνίδι για γάτες); Διαδραστικά παιχνίδια; Παιχνίδια λέιζερ; Παζλ & παιχνίδια που μοιράζουν λιχουδιές; Παιχνίδια που βγάζουν ήχο; Λούτρινα παιχνίδια για γάτες; Τούνελ (για κατοικίδια); Ραβδιά-παιχνίδια (για κατοικίδια)